# 请教各位版主，了解本审计单位及其环境的问题！

提问人：心海拂清风 时间：2014-09-20 21:15:55
1 请教陈老师和各位版主，审计实务中我们进行宏观环境分析和中观环境分析，从而对比分析被审计单位处于行业的状况时，一般可以在那些网站获取资料信息，信息！考试时直接给出来了就，实物中需要自己总结，感觉不好搜集信息，各位大神有何好的方法经验，求分享！谢谢！
该贴已经同步到 心海拂清风的微博

回答人：chenyiwei
可使用中注协网站首页的“经济数据库”，目前由中注协向同花顺购买。该系统需使用分配的账号登录，具体请与你所在事务所负责该系统运用事务的部门或人员联系。